ACORDAO-COMPLETO-2460420

ACÓRDÃO 6331/2021 ATA 12/2021 - SEGUNDA CÂMARA

VISTOS, relatados e discutidos estes autos de recurso de pedido de reexame interposto pelo Sr. Renne Luiz da Costa Santos, em face do Acórdão 5421/2020-TCU-Segunda Câmara (Relator: Ministro-Substituto Marcos Bemquerer Costa) , que considerou ilegal o ato de concessão de reforma em seu benefício, negando-lhe o registro,
ACORDAM os Ministros do Tribunal de Contas da União, reunidos em Sessão da Segunda Câmara, ante as razões expostas pelo Relator, em:
9.1. com fundamento no art. 48 da Lei nº 8.443/1992 e no art. 285, caput, e 286, parágrafo único do RI/TCU, conhecer do recurso de pedido de reexame interposto pelo Sr. Renne Luiz da Costa Santos em face do Acórdão 5421/2020-TCU-Segunda Câmara, para, no mérito, negar-lhe provimento; e
9.2. dar conhecimento deste acórdão, encaminhando a respectiva cópia, acompanhada do relatório e voto, ao recorrente e à Diretoria de Inativos e Pensionistas do Exército.

Pedido de reexame interposto por Renne Luiz da Costa Santos

Segunda Câmara

Diretoria de Inativos e Pensionistas.

3. Interessados/Responsáveis/Recorrentes:
3.1. Interessados: Renne Luiz da Costa Santos (XXX.288.394-XX); Rafael Pereira da Costa (XXX.231.399-XX); Rodrigo Machado (XXX.790.827-XX)
3.2. Recorrente: Renne Luiz da Costa Santos (XXX.288.394-XX).

13.1. Ministros presentes: Bruno Dantas (Presidente), Augusto Nardes, Aroldo Cedraz e Raimundo Carreiro (Relator).
13.2. Ministros-Substitutos presentes: Marcos Bemquerer Costa e André Luís de Carvalho.

RAIMUNDO CARREIRO

Ministro-Substituto Marcos Bemquerer Costa.

Adoto como Relatório a instrução do auditor da Secretaria de Recursos (Serur) à peça 37, a cuja proposta contou com a concordância do corpo diretivo da unidade (peças 38 e 39) , bem como da representante do Ministério Público junto ao Tribunal de Contas da União (peça 40) , a eminente Procuradora-Geral Cristina Machado da Costa e Silva:
"INTRODUÇÃO
1.	Trata-se de pedido de reexame (peças 22 a 25) interposto pelo Sr. Rennê Luiz da Costa Santos, contra o Acórdão 5421/2020-TCU-Segunda Câmara (peça 11) , que teve como relator o Excelentíssimo Senhor Ministro-Substituto Marcos Bemquerer Costa.
1.1.	A deliberação recorrida apresenta o seguinte teor:
VISTOS, relatados e discutidos estes autos em que se analisa a concessão de reforma em favor de militares do Comando do Exército.    
ACORDAM os Ministros do Tribunal de Contas da União, reunidos em Sessão da 2ª Câmara, ante as razões expostas pelo Relator, e com fulcro nos incisos III e IX do art. 71 da Constituição Federal e nos arts. 1º, inciso V, e 39, inciso II, da Lei 8.443/1992, c/c o art. 259, inciso II, do Regimento Interno/TCU em:
9.1. considerar legal a concessão de reforma em benefício do Sr. Rafael Pereira da Costa, determinando o registro do ato correspondente;
9.2. considerar ilegal a concessão de reforma em benefício dos Srs. Rodrigo Machado e Rennê Luiz da Costa Santos, negando registro aos respectivos atos;
9.3. dispensar o ressarcimento das quantias indevidamente recebidas de boa-fé pelos interessados indicados no subitem precedente, consoante o disposto no Enunciado 106 da Súmula da Jurisprudência do TCU;
9.4. determinar à Diretoria de Inativos e Pensionistas do Comando do Exército que: 
9.4.1. no prazo de 15 (quinze) dias, a contar da ciência desta deliberação, abstenha-se de realizar pagamentos decorrentes dos atos impugnados, sujeitando-se a autoridade administrativa omissa à responsabilidade solidária, nos termos do art. 262, caput, do Regimento Interno/TCU;
9.4.2. comunique os interessados mencionados no subitem 9.2 acima a respeito deste Acórdão, alertando-os de que o efeito suspensivo proveniente da interposição de possíveis recursos perante o TCU não os eximem da devolução dos valores percebidos indevidamente após a respectiva notificação, caso os recursos não sejam providos;
9.4.3. no prazo de 30 (trinta) dias, contados da ciência desta deliberação, encaminhe ao Tribunal, por cópia, comprovante da data em que os interessados tomaram conhecimento desta decisão;
9.5. esclarecer ao órgão de origem que poderá emitir novos atos de concessão, livres da irregularidade indicada neste processo, submetendo-os a este Tribunal, nos termos da IN/TCU 78/2018;
9.6. autorizar a Sefip a monitorar o cumprimento da medida indicada no subitem 9.4.1 supra, representando a este Tribunal, caso necessário (grifos acrescidos) .
HISTÓRICO
2.	Reaprecia-se, nesta oportunidade, ato de concessão de reforma ao Sr. Rennê Luiz da Costa Santos, militar vinculado ao Comando do Exército (peça 5) . 
2.1.	O interessado foi reformado por ter sido considerado incapaz definitivamente para o serviço militar.
2.2.	Ocorre que o Sr. Rennê Luiz da Costa Santos, reformado como segundo Tenente, exerce atividade empresarial.
2.3.	Entendeu-se que a incapacidade definitiva - tal qual definida no art. 108 da Lei 6.880/1980 - e o desenvolvimento de atividades relacionadas ao exercício de cargo público, ou ainda de outra atividade laboral não se coadunariam, consubstanciando verdadeira contradição.
2.4.	Nesse sentido, considerou-se o seguinte precedente:
"AÇÃO RESCISÓRIA. ADMINISTRATIVO. MILITAR. REFORMA. REINTEGRAÇÃO. INCAPACIDADE. O art. 110, § 1º, da Lei nº 6.880/80, prevê que o militar será reformado quando, verificada a incapacidade definitiva, for considerado inválido não só para o serviço militar, mas para qualquer trabalho. A despeito de a perícia judicial, realizada na ação originária, ter apurado que, naquele momento, o militar era incapaz para o desempenho de atividade laboral, em especial para as que demandassem esforço físico, antes do trânsito em julgado, ele graduou-se em Direito e em 2008, após o registro profissional na OAB, iniciou o exercício da advocacia. Ao desconsiderar que o réu atuava como advogado desde 2008 e conceder-lhe reforma militar, o acórdão rescindendo incorreu em violação ao artigo 110, § 1º, da Lei nº 6.880/80." Ação Rescisória n. 0012643-21.2012.404.0000/RS (grifo acrescido) 
2.5.	Por conseguinte, o ato de reforma do recorrente foi julgado ilegal.
ADMISSIBILIDADE
3.	Reitera-se o exame de admissibilidade contido na peça 28 do SAR/Serur, em que se propôs o conhecimento do recurso interposto, nos termos do artigo 48 da Lei 8.443/1992, c/c os artigos 285 e 286, parágrafo único, do RI/TCU, suspendendo-se os efeitos dos subitens 9.2, 9.4, 9.4.1 e 9.5 do Acórdão 5421/2020-TCU-Segunda Câmara. Observa-se que o Excelentíssimo Senhor Ministro Raimundo Carreiro, mediante despacho de peça 30, concordou com a análise desta unidade técnica.
MÉRITO
4. Delimitação
4.1	Constitui objeto do presente recurso definir se pode ser deferida a reforma do recorrente, ainda que esteja desempenhando atividade empresarial.
5. Da reforma do recorrente
5.1.	O recorrente aduz que a presente reforma pode ser julgada legal, com base nos seguintes argumentos:
5.2.	Destaca-se que, embora tenha sido submetido ao tratamento médico, restou confirmado a incapacidade definitiva do autor para o serviço castrense em decorrência do acidente de serviço, fazendo jus à reforma, o que foi reconhecido em Sentença (Processo nº 2008. 84. 00. 001295-7, Justiça Federal de Primeira Instância, Seção Judiciária do Rio Grande do Norte, Primeira Vara) . 
5.3.	Insta salientar que, embora tal patologia não o incapacitasse para todo e qualquer trabalho da vida civil, impedia que o autor continuasse a desempenhar a atividade que realizava antes de ingressar nas Forças Armadas, qual seja, a de instrutor de luta. 
5.4.	É importante destacar que o Recorrente sempre foi atleta, ingressando no serviço militar em março de 2003, gozando de boa saúde, e que, somente após um treinamento de longa duração, no qual o autor foi submetido a uma marcha de 16 km, é que essa situação modificou-se. 
5.5.	Após uma marcha de 16 km, o autor começou a sentir fortes dores lombares, recebendo diagnostico de "lombalgia", com protrusões discais póstero-centrais em L4/L5 e L5/S1.
5.6.	Após longa lide processual, ante as conclusões apontadas no laudo pericial, o douto juízo reconheceu que em virtude da moléstia do autor se manifestar pela primeira vez em abril de 2007, portanto, no decorrer do serviço militar, e permanecerem as limitações incapacitando o autor para o serviço militar, bem como para a atividade civil desempenhada por ele antes do ingresso as Forças Armadas, mister faria o reconhecimento da reforma.
5.7.	Assim, resta claro e evidenciado que a incapacidade do recorrente não é para toda e qualquer atividade, mas, sim, para as atividades castrenses, e as que exigem grandes esforços físicos, como a que o Recorrente exercia antes de ingressar nas forças armadas, de instrutor de luta.
5.8.	Nesse sentido, entende que o militar que tenha adquirido doença ou deficiência que o incapacite definitivamente para o serviço ativo das Forças Armadas faz jus à reforma remunerada, com valor correspondente ao soldo do mesmo posto que ocupava na ativa.
5.9.	Ademais, insta destacar que as atividades realizadas pelo o autor após o acometimento da incapacidade para as atividades castrenses, amplamente reconhecido em sede judicial, são apenas de cunho administrativo empresarial, INTELECTUAL, o que não viola sua reforma, tendo em vista que, esta, é vinculada as atividades castrenses.	
5.11.	Assim, temos que somente a incapacidade permanente para o desempenho de qualquer trabalho é que invalidaria o desempenho administrativo das atividades empresariais, o que não constitui a hipótese dos autos, razão pela qual não há que se falar em incapacidade total e definitiva para o trabalho, mas em incapacidade para o serviço militar, estando apto para atividades da vida civil, salvo as que exigem grandes esforços para a região afetada.
5.12.	É indiscutível, no presente caso, que o Recorrente desde a incapacidade para as atividades castrenses, realiza apenas atividades administrativas empresariais o que não vai de encontro ao previsto, razão pela qual, requer-se como medida da mais lidima justiça, a Reconsideração da decisão prolatada no Acórdão 5421/2020-TCU-Segunda Câmara.
Análise:
5.13.	A Lei 6.880/1980 não traz previsão expressa sobre a situação ora em reexame: incapacidade definitiva para o serviço militar, com fundamento no art. 108, IV, da Lei 6.880/1980, e parcial para trabalhos civis, para fins de deferimento de reforma.
5.14.	No entanto, o STJ firmou o seguinte entendimento:
em sendo comprovada a incapacidade definitiva para o serviço militar e parcial para trabalhos civis, possui este o direito a reforma, com remuneração no mesmo grau hierárquico da ativa, nostermos do disposto no inciso V do art. 108, art. 109 e § 1º do art.110, da Lei n. 6.880/80 (Resp 1276343/SC) .
5.15.	Sobre a importância do precedente supra, vem à balha o escólio de Cueto Rua:
As sentenças dos juízes são fontes do Direito porque elas inspiram outros juízes, os funcionários administrativos, os legisladores e os integrantes do grupo social, levando-lhes a atuar de uma maneira similar no futuro (apud Octavio Bueno Magano, in Manual de Direito do Trabalho, Parte Geral, 4ª Ed., São Paulo: LTr, 1991, p. 99) .
5.16.	Pois bem. É tamanha a importância do princípio da igualdade, que assim dispôs o constituinte originário no preâmbulo e no art. 5º da Lei Maior de 1988: 
Preâmbulo. Nós, representantes do povo brasileiro, reunidos em Assembléia Nacional Constituinte para instituir um Estado Democrático, destinado a assegurar o exercício dos direitos sociais e individuais, a liberdade, a segurança, o bem-estar, o desenvolvimento, a igualdade e a justiça como valores supremos de uma sociedade fraterna, pluralista e sem preconceitos, fundada na harmonia social e comprometida, na ordem interna e internacional, com a solução pacífica das controvérsias, promulgamos, sob a proteção de Deus, a seguinte CONSTITUIÇÃO DA REPÚBLICA FEDERATIVA DO BRASIL.
Art. 5º Todos são iguais perante a lei, sem distinção de qualquer natureza, garantindo-se aos brasileiros e aos estrangeiros residentes no País a inviolabilidade do direito à vida, à liberdade, à igualdade, à segurança e à propriedade (grifos acrescidos) .
5.17.	Sobre o princípio da igualdade, acrescente-se a doutrina de Luiz Flávio Gomes:
Por força do princípio da igualdade, como se percebe, ganha extraordinária força o precedente judicial. Mas não se trata de conferir-lhe força vinculante erga omnes, tal como se dá no sistema do stare decisis. O precedente tem relevância perante o órgão jurisdicional que adotou determinada solução para o litígio. Firmada sua primeira posição, em casos idênticos, urge o mesmo tratamento, sob pena de aplicação desigual da lei, em flagrante violação ao princípio da igualdade. Não existem cidadãos iguais, sem iguais decisões judiciais para casos idênticos. Logo, dentro do modelo democrático e independente de Magistratura, urge a construção de um princípio fundamental: o juiz está vinculado ao seu precedente. Tratando-se de decisão coletiva, o Tribunal ou parcela dele está vinculado ao seu precedente. Pois só observando o precedente é que se dará para situações idênticas o mesmo (e igual) tratamento jurídico. (grifos acrescidos) (in A Dimensão da Magistratura: no estado constitucional e democrático de direito: independência judicial, controle judiciário, legitimação da jurisdição, politização e responsabilidade do juiz. São Paulo: Editora Revista dos Tribunais, 1997, fls.  238/9) .
5.18.	Corroborando as considerações supracitadas, é oportuna a advertência do Tribunal Constitucional da Espanha no precedente STC 108/1988:
Um mesmo juiz ou tribunal não pode modificar o sentido das decisões adotadas anteriormente em casos substancialmente idênticos, a não ser que se aparte conscientemente dele, oferecendo uma fundamentação suficiente e razoável que motive a mudança de critério [...] (apud Augusto César Leite de Carvalho, in Princípios de Direito do Trabalho sob a perspectiva dos Direitos Humanos. São Paulo: LTr, 2018, p. 57) .
5.19.	De mais a mais, tenha-se presente o ensinamento de Celso Antônio Bandeira de Mello:
 (...) por via do princípio da igualdade, o que a ordem jurídica pretende é a impossibilidade de desequiparações fortuitas ou injustificadas (apud Maria Sylvia Zanella Di Pietro, in Direito Administrativo, 30 ed., Rio de Janeiro: Forense, 2017, p. 754) .
5.20.	A doutrina supracitada aplaina de lés a lés possíveis dúvidas quanto a se aplicar a orientação emanada no Resp 1276343/SC ao caso em reexame. É repisar: com esteio no princípio da igualdade, o interessado deve ter o mesmo tratamento adotado no referido acórdão.
5.21.	Ocorre que, no ato de reforma em reexame (peça 5) , consta que o interessado ocupava o posto de 2º Tenente e foi reformado com base no soldo de 1º Tenente. Daí exsurge sua ilegalidade, eis que reformado num posto hierárquico superior à sua patente na ativa.
5.22.	Destarte, deve ser mantido o julgamento pela ilegalidade da presente reforma. No entanto, entende-se que se deve dar provimento parcial ao presente recurso, porquanto a presente concessão de reforma pode vir a ser considerada legal, se deferida com base no soldo de 2º Tenente.  
CONCLUSÃO
6.	Diante do exposto, conclui-se que o ato de reforma de peça 5 é ilegal, eis que houve a reforma num posto hierárquico superior à patente do recorrente, quando em atividade. 
6.1.	 No entanto, entende-se que se deve dar provimento parcial ao presente recurso, porquanto a presente concessão de reforma pode vir a ser considerada legal, se deferida com base no soldo de 2º Tenente.
PROPOSTA DE ENCAMINHAMENTO
7.	Diante do exposto, com base no art. 48 da Lei n. 8.443/92, submete-se o presente processo à consideração superior, propondo-se a adoção das seguintes medidas:
	a) conhecer do presente pedido de reexame, para, no mérito, dar-lhe provimento parcial, por se entender que o ato de reforma de peça 5 é ilegal, observando-se, contudo, que a presente concessão de reforma pode vir a ser considerada legal, se deferida com base no soldo de 2º Tenente;
	b) cientificar o recorrente e os demais interessados do acórdão que vier a ser prolatado, ressaltando-se que o relatório e o voto que o acompanharem podem ser consultados no endereço www.tcu.gov.br/acordaos, no dia seguinte ao de sua oficialização."
É o Relatório.

8.1. Katia Maria Lobo Nunes (1721/OAB-RN) e outros, representando Renne Luiz da Costa Santos.

Procuradora-Geral Cristina Machado da Costa e Silva.

PEDIDO DE REEXAME. REFORMA. A INCAPACIDADE PARA A PRESTAÇÃO DO SERVIÇO MILITAR, AINDA QUE DEFINITIVA, NÃO SE COFUNDE COM A IMPOSSIBILIDADE DE REALIZAÇÃO DE ATIVIDADES LABORAIS. EX-MILITAR TEMPORÁRIO REFORMADO DESENVOLVE ATIVIDADES EMPRESARIAIS. CONHECIMENTO E NÃO PROVIMENTO.

REFORMA (REFO)

Secretaria de Recursos (Serur); Secretaria de Fiscalização de Integridade de Atos e Pagamentos de Pessoal e de Benefícios Sociais (Sefip).

Examina-se pedido de reexame interposto por Sr. Rennê Luiz da Costa Santos contra o Acórdão 5421/2020-TCU-Segunda Câmara, Rel. Min. Substituto Marcos Bemquerer Costa, que julgou ilegal o ato de concessão de sua reforma.
2.	De plano, ratifico o exame preliminar de admissibilidade no sentido de conhecer do recurso, conforme Despacho que proferi à peça 30.
3.	No mérito, quanto ao provimento do recurso, com as devidas vênias, dissinto da análise empreendida pela Secretaria de Recursos (Serur) , a qual foi ratificada pelo Ministério Público junto ao TCU (MPjTCU) em cota singela.
4.	Com efeito, o recorrente esteia seus argumentos na informação de que ficou incapacitado definitivamente para o serviço militar em decorrência de grande esforço físico a que teria sido submetido. Segundo o ex-militar, após a realização de uma marcha de 16 Km, teria passado a sentir fortes dores lombares, recebendo o diagnóstico de "lombalgia", com protusões discais intervertebrais. Alega ainda que a moléstia não o incapacita para todo e qualquer trabalho, permitindo a realização de atividades de cunho intelectual e empresarial (peça 23) .
5.	De início, registro que o instituto da reforma, conforme art. 106 da Lei 6.880, de 9/12/1980 (Estatuto dos Militares) , visa a reger a passagem para a inatividade dos militares que: i)  tenham atingido a idade limite no posto; ii) sejam considerados definitivamente incapazes para o serviço ativo nas Forças Armadas; iii) sejam considerados inválidos (impossibilidade total e permanente de realizar qualquer atividade laboral) ; e iv) sejam condenados à essa situação pela Justiça Militar.
7.	A Lei prevê ainda as hipóteses de aquisição de incapacidade definitiva, verbis:
Art. 108. A incapacidade definitiva pode sobrevir em conseqüência de:
	I - ferimento recebido em campanha ou na manutenção da ordem pública;
II - enfermidade contraída em campanha ou na manutenção da ordem pública, ou enfermidade cuja causa eficiente decorra de uma dessas situações;
III - acidente em serviço;
IV - doença, moléstia ou enfermidade adquirida em tempo de paz, com relação de causa e efeito a condições inerentes ao serviço;
V - tuberculose ativa, alienação mental, esclerose múltipla, neoplasia maligna, cegueira, lepra, paralisia irreversível e incapacitante, cardiopatia grave, mal de Parkinson, pênfigo, espondiloartrose anquilosante, nefropatia grave e outras moléstias que a lei indicar com base nas conclusões da medicina especializada; e
	VI - acidente ou doença, moléstia ou enfermidade, sem relação de causa e efeito com o serviço.
8.	A interpretação conjunta dos arts. 109 (em sua redação original) , 110, § 1º e 111 do Estatuto dos Militares permite concluir que a concessão de remuneração de natureza assistencial - relativa à reforma - calculada com base no soldo integral, no caso de militares sem estabilidade assegurada, só é possível no caso de invalidez total e permanente.
9.	Compulsando os assentamentos funcionais (peça 5) , verifica-se que o recorrente ingressou no Exército como militar temporário em 16/2/2004 e foi licenciado em 22/6/2007, quando ocupava o posto de segundo-tenente.
10.	Cumpre ressaltar que o ingresso do cidadão nas fileiras das Forças Armadas em tempos de paz, excluindo-se os militares "de carreira" (art. 3º, § 1º, 'a', I da Lei 6.880/1980) , pressupõe o retorno do indivíduo às atividades de cunho civil, após a prestação do serviço. 
11.	Atualmente, o serviço temporário tem a duração determinada de 12 meses, prorrogável, de forma sucessiva, a critério da Administração Militar, não podendo ultrapassar 96 meses, contínuos ou não (art. 27, § 3º da Lei 4.375, de 17/8/1964 - Lei do Serviço Militar) . Portanto, não há expectativa, seja por parte do militar temporário ou por parte da instituição, de prolongamento do vínculo de trabalho além dos prazos previstos na legislação de regência.
12.	É cediço também que as atividades próprias da caserna, pela característica intrínseca de preparação para situações de conflitos bélicos, requerem dos integrantes das Forças Armadas um nível de higidez física e psíquica além daquele exigido para a maioria das funções exercidas na vida civil. Convém mencionar os contínuos e periódicos testes de aptidão física a que são submetidos e que, caso não sejam alcançados os índices mínimos, sujeitam os militares ao desligamento do serviço ativo.
13.	Esse nível extra de exigência é amparado pela legislação brasileira, ao fazer clara distinção entre as situações de incapacidade para o serviço militar - ainda que definitiva - e de invalidez permanente, conforme previsão da Lei 6.880/1980. Também nesse sentido, o legislador delimitou faixas etárias para ocupação e permanência nos diferentes postos militares, de acordo com as atribuições de cada patente, na Lei 4.375/1964.
14.	Portanto, não há que se confundir o acometimento de situação incapacitante para o serviço militar com a ocorrência de invalidez permanente para o trabalho na vida civil, mormente quando já se espera que o militar temporário deixará de pertencer aos quadros das Forças Armadas. 
15.	No caso em apreço, verifica-se que o recorrente, militar temporário, apresentou condição médica que recomendou seu afastamento das atividades castrenses, contudo sem indicativo de impossibilidade permanente de desempenhar atividades laborais, que justificaria o recebimento de benefício vitalício custeado pela União.
16.	Registro também que não há nos autos qualquer documento que possa relacionar as condições apresentadas pelo recorrente a algum acidente ou evento anormal ocorrido durante a prestação do serviço militar. O mencionado treinamento de marcha trata-se de atividade corriqueira realizada nas diversas organizações militares espalhadas pelo país, ministrado regularmente aos efetivos incorporados. Além da ausência de informações detalhadas sobre a natureza das moléstias, tampouco há dados sobre as possibilidades de tratamento, cura ou reversão do quadro.
17.	Sendo assim, ante as peculiaridades do caso em análise, estando demonstrado nos autos que a incapacidade do recorrente para o serviço militar não o impossibilita para atividades laborais na vida civil, entendo que deve ser mantido o Acórdão recorrido. 
18.	Destaco, por fim, que os militares temporários constituem a maior parte do efetivo (55%) das três Forças, com tendência de expressivo aumento desse percentual nos próximos anos, razão pela qual exsurge a importância da manutenção do equilíbrio atuarial dos benefícios pensionais e de reforma militar sustentados pelo Erário (https://agenciabrasil.ebc.com.br/economia/noticia/2019-03/efetivo-das-forcas-armadas-sera-reduzido-nos-proximos-10-anos) .
Ante as razões expostas, VOTO no sentido de que não seja dado provimento ao pedido de reexame, nos termos do acórdão que ora submeto à apreciação deste Colegiado.
TCU, Sala das Sessões Ministro Luciano Brandão Alves de Souza, em 20 de abril de 2021.
RAIMUNDO CARREIRO 
Relator